vi: Loại bảo vệ: Loại I; Loại II; Khác
ru: Тип защиты: Тип I; Тип II; Другой
fi: Suojaustyyppi: Tyyppi I; Tyyppi II; Muu
nb: Beskyttelsestype: Type I; Type II; Annet
sv: Skyddstyp: Typ I; Typ II; Övrigt
pt-BR: Tipo de proteção: Tipo I; Tipo II; Outro
fr: Type de protection: Type I; Type II; Autre
pt-PT: Tipo de proteção: Tipo I; Tipo II; Outro
es: Tipo de protección: Tipo I; Tipo II; Otros
de: Schutzart: Typ I; Typ II; Sonstiges
ro-RO: Tip de protecție: Tip I; Tip II; Altele
pl: Typ ochrony: Typ I; Typ II; Inne
sl-SI: Vrsta zaščite: Vrsta I; Vrsta II; Drugo
zh-TW: 防護類型: 一類; 二類; 其他
hu: Védelem típusa: I. típus; II. típus; Egyéb
sk-SK: Typ ochrany: Typ I; Typ II; Iné
th: ประเภทการคุ้มครอง: การปกป้องประเภท I; การปกป้องประเภท II; อื่นๆ
bg-BG: Тип защита: Тип I; Тип II; Други
tr: Koruma Tipi: Tip I; Tip II; Diğer
en: Protection type: Type I; Type II; Other
lt-LT: Apsaugos tipas: I tipas; II tipas; Kita
ja: 保護タイプ: タイプI; タイプII; その他
da: Beskyttelsestype: Type I; Type II; Andet
cs: Typ ochrany: Typ I; Typ II; Jiné
el: Τύπος προστασίας: Τύπου Ι; Τύπου II; Άλλο
nl: Beschermingstype: Type I; Type II; Andere
it: Tipo di protezione: Tipo I; Tipo II; Altro
zh-CN: 保护类型: I 型; II 型; 其他
hr-HR: Vrsta zaštite: Tip I; Tip II; Ostalo
ko: 보호 유형: 1형; 2형; 기타